---
title: "hw2"
author: "Maxim Holmatov"
date: "04.04.2017"
output:
  html_document:
    fig_height: 10
    fig_width: 10
  pdf_document: default
---

# Требуемые пакеты
```{r setup, message=FALSE}
library(DESeq2)
library(ggplot2)
library(pheatmap)
library(amap)
library(dbscan)
options(width=120)
```

# Загрузка данных
```{r load}
counts <- read.csv("GSE89225_Illumina_counts.csv", row.names=1)

conditions <- read.csv("conditions.csv", row.names=1)
```



# Подготовка данных
* Возьмем весь датасет без аутлаера
* Создадим DeseqDataSet объект (дизайн не важен)
* Оставим только 8000 экспрессированных генов
* Используем rlog(dds) для получения логарифмированных значений экспрессии
```{r deseq_prep, cache=TRUE, message=FALSE}
dds <- DESeqDataSetFromMatrix(countData = counts,
                              colData = conditions,
                              design = ~ tissue + cells)


dds <- dds[head(order(rowSums(counts(dds)), decreasing = T), n=8000), ]
dds <- DESeq(dds)
rlog_dds <- rlog(counts(dds))
rownames(rlog_dds) <- rownames(dds)
```


# Задание 1: иерархическая кластеризация
* Посчитаем корреляции между образцами используя cor (результатом будет матрица размера m×mm×m, где m – количество образцов)
* Посчитаем матрицу “непохожести” 1 - cor, и dist объект для этой матрицы
* Сделаем кластеризацию с помощью функции hclust, используя три разных метода “связывания” объектов в группы: average, complete and single
* Построим для каждой график с помощью plot
```{r}
corelations <- cor(rlog_dds)

nonLikelihood <- 1 - corelations
dddist <- dist(corelations)

av_clust <- hclust(dddist, method = "average")
plot(av_clust)
cp_clust <- hclust(dddist, method = "complete")
plot(cp_clust)
si_clust <- hclust(dddist, method = "single")
plot(si_clust)
```


# Задание 2: K-means
* Используем функцию Kmeans из пакета amap с методом “correlation”, c количеством кластеров равным 6. (Вы можете выбрать своё количество кластеров), и максимальным количеством итераций равным 20000
* После этого вы можете достать соотвествие каждого гена кластеру с помощью элемента листа с названием “cluster”
* После этого от вас потребуется эту кластеризацию изобразить на хитмапе: гены должны быть отсортированы по кластерам, а столбцы сначала по клеткам, а затем по тканям.

```{r}
clustering  <- Kmeans(rlog_dds, method =  "correlation", centers = 6, iter.max = 20000)
clusters <- as.data.frame(clustering$cluster)
colnames(clusters) <- c('cluster')
clusters$cluster <- as.factor(clusters$cluster)
rownames(clusters) <- rownames(rlog_dds)

counts.norm <- counts(dds, normalized=TRUE)


to_visualise <- counts.norm[order(clusters$cluster), order(conditions[, 2],conditions[, 1])]

to_visualise <- t(apply(to_visualise, 1, function(r) {
  (r - min(r)) / (max(r) - min(r))
}))

pheatmap(to_visualise, 
         show_rownames = F, cluster_rows = F,
         cluster_cols=F,
         annotation_col = conditions,
         annotation_row = clusters)
```


# Density based algortihms

```{r proj_load, message=FALSE}
proj <- read.csv("projection.csv", row.names=1)
pm <- as.matrix(proj)
```

### Некластеризованные данные

```{r}
ggplot(data = proj, aes(x = TSNE.1, y = TSNE.2))+
  geom_point()
```

### Подбор параметров кластеризации
В пакете рекомендовано выбирать minPts равным или большим чем размерность данных + 1. eps рекомендовано подбирать по графику kNNdistplot.
```{r}
kNNdistplot(pm, k = 3)
abline(h=1, col='red')  

res <- dbscan(pm, eps = 1, minPts = 3)
proj$cluster <- as.factor(res$cluster)
ggplot(data = proj, aes(x = TSNE.1, y = TSNE.2, col = cluster))+
  geom_point()
```
Выглядит ужасно, поэтому все подберем на глаз)
```{r}
res <- dbscan(pm, eps = 2.5, minPts = 3)
proj$cluster <- as.factor(res$cluster)
ggplot(data = proj, aes(x = TSNE.1, y = TSNE.2, col = cluster))+
  geom_point()
```
Потрясающе.

