---
title: "hw3"
author: "Maxim Holmatov"
date: '26 апреля 2017 г '
output: html_document
---
## Библиотеки, которые нам понадобятся
```{r libs, warning=F, message=F}
library(RSQLite)
library(DBI)
options(width=500)
```



```{r setup, warning=FALSE, message=F}
mydb <- dbConnect(RSQLite::SQLite(), "data.sqlite")
```


1. Перечислить пользователей в алфавитном порядке username (все
колонки в любом порядке)
```{r}
dbGetQuery(mydb, "SELECT * FROM Users order by Username;")
```

2. 5 пользователей, которые зарегистрировались последними (все
колонки в любом порядке)
```{r}
dbGetQuery(mydb, "SELECT * FROM Users order by registered desc limit 5;")
```

3. Топ 5 пользователей по числу прослушиваний (все колонки в
любом порядке)
```{r}
dbGetQuery(mydb, "SELECT * FROM 
           Listened join Users where Listened.user_id = Users.id  
           group by Username
           order by count(DISTINCT song_id) desc
           limit 5;")
```

4. Информацию об исполнителях и количестве их альбомов (имя
исполнителя|число)
```{r}
dbGetQuery(mydb, "SELECT Artists.name, count(DISTINCT Albums.id) as n_albums FROM 
           Artists join Albums where Albums.artist_id = Artists.id  
           group by Artists.name;")
```

5. Информацию об исполнителях и количестве их песен (имя ис-
полнителя|число)
```{r}
dbGetQuery(mydb, "SELECT Artists.name, count(DISTINCT Songs.id) as n_songs FROM 
           Artists join Albums on Albums.artist_id = Artists.id join Songs on Songs.album_id = Albums.id
           group by Artists.name;")
```

6. Самый длинный альбом по числу песен. (имя исполнителя|название
альбома|число)
```{r}
dbGetQuery(mydb, "SELECT Artists.name, Albums.name, count(DISTINCT Songs.id) as n_songs FROM 
           Artists join Albums on Albums.artist_id = Artists.id join Songs on Songs.album_id = Albums.id
           
group by Artists.name, Albums.name
order by n_songs desc
           limit 1;")
```

7. Самый длинный альбом по суммарной продолжительности. (имя
исполнителя|название альбома|число)
```{r}
dbGetQuery(mydb, "SELECT Artists.name, Albums.name, total(Songs.duration) as duration FROM 
           Artists join Albums on Albums.artist_id = Artists.id join Songs on Songs.album_id = Albums.id
           group by Artists.name, Albums.name
           order by duration desc
           limit 1;")
```

8. Альбом самой большой средней продолжительностью трека. (имя
исполнителя|название альбома|число)
```{r}
dbGetQuery(mydb, "SELECT Artists.name, Albums.name, total(Songs.duration) / count(DISTINCT Songs.id) as mean FROM 
           Artists join Albums on Albums.artist_id = Artists.id join Songs on Songs.album_id = Albums.id
           group by Artists.name, Albums.name
           order by mean desc
           limit 1;")
```

9. Топ 5 самых прослушиваемых треков. (имя исполнителя|название
альбома|название песни|число)
```{r}
dbGetQuery(mydb, "SELECT Artists.name, Albums.name, Songs.name, count(DISTINCT Listened.start_time)  as n_listened FROM 
           Artists join Albums on Albums.artist_id = Artists.id join Songs on Songs.album_id = Albums.id join Listened on Listened.song_id = Songs.id
           group by Artists.name, Albums.name
           order by n_listened desc
           limit 5;")
```

10. Найдите год, такой что песни, выпущенные в этом году, слушают боль-
ше всего (год|количество прослушиваний)
```{r}
dbGetQuery(mydb, 'SELECT strftime("%Y", Listened.start_time) as year, count(DISTINCT Listened.start_time)  as n_listened FROM Listened
           group by strftime("%Y", start_time)
           order by n_listened desc
           limit 1;')
```

11. Для пользователя с id=47 найдите топ 20 последних прослушан-
ных треков. (имя исполнителя|название альбома|название
песни|когда)
```{r}
dbGetQuery(mydb, "SELECT Artists.name, Albums.name, Songs.name, Listened.start_time FROM
           Artists join Albums on Albums.artist_id = Artists.id join Songs on Songs.album_id = Albums.id join Listened on Listened.song_id = Songs.id join Users on Users.id = Listened.user_id
           where Listened.user_id = 47
           group by Artists.name, Albums.name, Songs.name, start_time
           order by Listened.start_time desc
           limit 20;")
```

12. (Больше join Богу join) Для каждого пользователя и каждой пес-
ни, которую пользователь прослушал, найдите количество про-
слушиваний. (имя пользователя|имя исполнителя|название
альбома|название песни|число) . Подсказка – можно исполь-
зовать пару колонок в group by.
```{r}
dbGetQuery(mydb, "SELECT Users.username, Artists.name, Albums.name, Songs.name, count(DISTINCT Listened.start_time) FROM
           Artists join Albums on Albums.artist_id = Artists.id join Songs on Songs.album_id = Albums.id join Listened on Listened.song_id = Songs.id join Users on Users.id = Listened.user_id
           group by Users.username, Songs.name
           limit 1000;")
dbDisconnect(mydb)
```




